臺灣臺南地方法院刑事判決　　　　　　　94年度訴字第1154號
公　訴　人　臺灣臺南地方法院檢察署檢察官
被　　　告　乙○○
上列被告因違反毒品危害防制條例案件，經檢察官提起公訴（九
十四年度核退毒偵字第七六號），被告就犯罪事實為有罪之陳述
，本院裁定進行簡式審判程序，判決如下：
    主  文
乙○○連續施用第一級毒品，累犯，處有期徒刑壹年陸月。扣案
第一級毒品洛因壹包（淨重零點壹貳公克）、殘渣袋壹個均沒收
銷燬之；扣案毒品外包裝壹個（重零點貳玖公克）及注射針筒貳
支，均沒收之。
    事  實
一、乙○○前於民國（下同）八十五年間因違反肅清煙毒條例等
    等，經本院八十五年度訴字第一二二三號刑事判決，其中違
    反肅清煙毒條例部分判處有期徒刑二年二月、麻醉藥品管理
    條例部分則判處有期徒刑五月，定應執行有期徒刑二年六月
    ，八十七年十月十五日因縮短刑期假釋出監。八十九年又因
    違反毒品危害防制條例，經本院八十九年度毒聲字第一三七
    四號裁定觀察、勒戒，復因有繼續施用傾向，經本院八十九
    年度毒聲字第一三七四號裁定令入戒治處所施以強制戒治，
    經本院八十九年度毒聲字第三一０八號裁定停止強制戒治後
    ，付保護管束期滿後，經臺灣臺南地方法院檢察署以八十九
    年度毒偵字第一二七六號不起訴處分確定。被告再於九十年
    間因違反毒品危害防制條例案件，除經本院九十一年度毒聲
    字第一四一號裁定令入戒治處所施以強制戒治，於九十一年
    十二月二十三日因本院九十一年度毒聲字第一八七一號裁定
    停止戒治處分付保護管束而予以釋放，並於九十二年四月九
    日執行完畢外，另經本院九十一年度訴字第一六九號刑事判
    決判處有期徒刑十月確定，甫於九十三年六月六日因縮短刑
    期執行完畢。
二、詎乙○○仍不知悔改，於本院九十一年度毒聲字第一八七一
    號裁定停止戒治處分付保護管束，於九十二年四月九日執行
    完畢釋放後五年內，復基於施用第一級毒品海洛因之概括犯
    意，連續自九十四年一月底某日起，至同年四月二十九日上
    午九時許止，在臺南市○○○路一一一號三樓等處，多次將
    第一級毒品海洛因摻入食鹽水混合後，靜脈注射方式予以施
    用。嗣於九十四年四月二十九日下午十五時三十分許，其胞
    兄黃瑞仁帶同警方前往該處查獲，並扣得海洛因一包（淨重
    零點一二公克、空包裝袋重零點二九公克）、殘渣袋一包、
    注射針筒二支，乙○○經採尿送驗，檢查結果呈現嗎啡陽性
    反應。
三、案經臺南市警察局第五分局報告臺灣臺南地方法院檢察署檢
    察官偵查起訴。
    理  由
一、上揭犯罪事實，迭據被告於警詢、偵查及本院審理時坦承不
    諱，並於九十四年四月二十九日下午十七時許經警採尿（尿
    液檢體編號Ｅ５—０６５號）送驗，經長榮大學毒物研究中
    心，以氣相層析質譜儀法進行檢驗，結果確呈嗎啡陽性反應
    ，有臺南市警察局第五分局查獲毒品案件嫌犯尿液對照表及
    長榮大學毒物研究中心九十四年五月十九日出具之濫用藥物
    確認報告各一紙在卷可稽。此外，復有被告於九十四年四月
    二十九日，在臺南市○○○路一一一號三樓住處，為警查獲
    所扣得之第一級毒品海洛因一包（淨重零點一二公克、空包
    裝袋零點二九公克），其中前開海洛因一包，經送鑑定結果
    ，確含有第一級毒品海洛因成分無訛，有法務部調查局九十
    四年六月二十七日調科壹字第二００００五五八四號鑑定通
    知書一紙附卷可憑，並有被告所有供施用第一級毒品海洛因
    之器具注射針筒二支，以及施用第一級毒品後之殘渣袋一個
    扣案可資佐證。另查，被告前於九十年間因施用第一級毒品
    案件，經本院以九十一年度訴字第一六九號刑事判決，判處
    有期徒刑十月，另以九十一年度毒聲字第一四一號裁定令入
    戒治處所施以強制戒治一年，嗣經本院以九十一年度毒聲字
    第一八七一號裁定停止戒治，所餘戒治期間，付保護管束，
    而於九十一年十二月二十三日停止強制戒治付保護管束出監
    ，並於九十二年四月九日執行完畢等情，亦有本院九十一年
    度毒聲字第一四一號、九十一年度毒聲字第一八七一號刑事
    裁定及臺灣高等法院被告全國前案紀錄表各一份在卷可參。
    綜上所查，被告自白核與事實相符，本件事證明確，被告犯
    行堪以認定。
二、查海洛因為第一級毒品，毒品危害防制條例第二條第二項第
    一款定有明文。故核被告所為，係犯毒品危害防制條例第十
    條第一項之施用第一級毒品罪。其施用前持有第一級毒品之
    低度行為，為施用第一級毒品之高度行為所吸收，不另論罪
    。其先後多次施用第一級毒品之犯行，時間緊接，犯罪構成
    要件相同，顯係基於概括犯意反覆為之，為連續犯，應依刑
    法第五十六條之規定以一罪論，並依法加重其刑。又查，被
    告前於九十年間因違反毒品危害防制條例案件，經本院九十
    一年度訴字第一六九號刑事判決，判處有期徒刑十月確定，
    甫於九十三年六月六日因縮短刑期執行完畢，有臺灣高等法
    院被告全國前案紀錄表及前開刑事判決各一份在卷可憑，其
    受有期徒刑之執行完畢，五年以內再犯本件有期徒刑以上之
    罪，為累犯，應依刑法第四十七條之規定加重其刑，並遞加
    重之。爰審酌被告有如事實欄第一項所載之多次施用毒品前
    科，此有前開臺灣高等法院被告全國前案紀錄表在卷可參，
    猶不知悔改，再犯本件施用第一級毒品罪及其犯罪之動機、
    目的、手段、所生危害、施用毒品之期間、施用毒品之頻率
    、多次為警查獲仍繼續施用毒品、犯罪後坦承犯行態度良好
    及施用毒品自戕身心等一切情狀，量處如主文所示之刑，以
    資懲戒。
三、再按查獲之第一級毒品，不問屬於犯人與否，均沒收銷燬之
    ；又供犯罪所用之物，屬於犯人者為限，得沒收之，毒品危
    害防制條例第十八條第一項前段、刑法第三十八條第一項第
    二款、第二項分別定有明文。查前開扣案之第一級毒品海洛
    因一包（淨重零點一二公克），確屬毒品危害防制條例第二
    條第二項第一款之第一級毒品海洛因，有法務部調查局九十
    四年六月二十七日調科壹字第二００００五五八四號鑑定通
    知書、台南市警察局第五分局查獲毒品危害防治條例案毒品
    初步檢驗報告單各一份在卷可佐，又扣案已裝過海洛因之殘
    渣袋一個，因其內殘留之海洛因量微，無法析離單獨秤重，
    而視為毒品之一部分，均應依毒品危害防制條例第十八條第
    一項前段之規定，沒收銷燬之。另包裝前開海洛因所使用之
    空包裝袋一個（重零點二九公克），係被告所有用於包裹毒
    品乙節，業經其供陳在卷，防止其裸露、逸出、潮濕，便於
    攜帶、持有、施用毒品，雖非毒品危害防制條例第二條所稱
    之第一級毒品，然因係包裝上開第一級毒品海洛因而與之密
    切接觸，但既經鑑定機關就之與毒品分別鑑析其重量，此有
    前開鑑定通知書乙紙附卷可憑，足證該空包裝袋與毒品，並
    無不可析離之關係，不能視為毒品之一部分，應依刑法第三
    十八條第一項第二款之規定宣告沒收之；至扣案之注射針筒
    二支，乃被告所有供其施用第一級毒品海洛因所用之物乙節
    ，業據被告供明在卷，均應依前開刑法第三十八條第一項第
    二款規定，均宣告沒收之。
據上論斷，應依刑事訴訟法第二百九十九條第一項前段、第二百
七十三條之一第一項，毒品危害防制條例第十條第一項、第十八
條第一項前段，刑法第十一條前段、第五十六條、第四十七條、
第三十八條第一項第二款，判決如主文。
本案經檢察官甲○○到庭執行職務。
中　　華　　民　　國　　94　　年　　10　　月　　12 　日
　　　　　　　　　刑事第九庭    法　官黃欣怡
以上正本證明與原本無異。
如不服本判決應於送達後十日內向本院提出上訴狀。
　　　　　　　　　　　　　　　　書記官  楊建新
中　　華　　民　　國　　94　　年　　10　　月　　13　　日
附錄法條：
毒品危害防制條例第十條第一項
施用第一級毒品者，處六月以上五年以下有期徒刑。
